el: Στυλ ψηλού καπέλου: Άσκοτ; Μπολερό; Καπετάνιου; Κλασικό; Αμαξά; Πτυσσόμενο (chapeau claque); Ψηλό καπέλο (stovepipe); Βικτοριανό; Γουέστερν; Άλλο
es: Estilo del sombrero de copa: Ascot; Bolero; Capitán; Clásico; Cochero; Plegable (chapeau claque); Copa alta (tubo de estufa); Victoriano; Western; Otro
nb: Topphatt-stil: Ascot; Bolero; Kaptein; Klassisk; Kusk; Sammenleggbar (chapeau claque); Sylindrisk; Viktoriansk; Western; Annet
it: Stile del cappello a cilindro: Ascot; Bolero; Capitano; Classico; Cocchiere; Pieghevole (chapeau claque); A tubo da stufa; Vittoriano; Western; Altro
zh-TW: 大禮帽樣式: 阿斯科特式; 波麗露式; 船長帽; 經典款; 馬車夫帽; 可摺疊式 (Chapeau Claque); 高頂大禮帽; 維多利亞式; 西部式; 其他
fr: Style de haut-de-forme: Ascot; Boléro; Capitaine; Classique; Cocher; Pliable (chapeau claque); Cheminée; Victorien; Western; Autre
fi: Silinterihatun tyyli: Ascot; Bolero; Kapteeni; Klassinen; Ajomies; Kokoontaittuva (chapeau claque); Stovepipe; Viktoriaaninen; Lännenhattu; Muu
bg-BG: Стил на цилиндър: Аскот; Болеро; Капитанска; Класическа; Кочияш; Сгъваема (шапокляк); Висок цилиндър (Stovepipe); Викторианска; Уестърн; Друго
sv: Typ av top hat: Ascot; Bolero; Kapten; Klassisk; Kusk; Hopfällbar (chapeau claque); Kaminrör (stovepipe); Viktoriansk; Western; Övrigt
vi: Kiểu mũ chóp cao: Mũ Ascot; Mũ Bolero; Mũ thuyền trưởng; Cổ điển; Mũ xà ích; Mũ gập (chapeau claque); Mũ ống khói (Stovepipe); Kiểu Victorian; Kiểu miền Tây; Khác
pt-BR: Cartola estilo: Ascot; Bolero; Capitão; Clássico; Cocheiro; Dobrável (chapeau claque); Cartola alta (Stovepipe); Vitoriano; Western; Outros
ru: Стиль цилиндра: Аскот; Болеро; Капитан; Классический; Кучер; Складной (шапокляк); Высокий цилиндр; Викторианский; Вестерн; Другое
zh-CN: 高顶礼帽款式: 阿斯科特礼帽; 波莱罗帽; 船长帽; 经典款; 马车夫帽; 可折叠式礼帽; 高筒帽; 维多利亚风格; 西部风格; 其他
pl: Styl cylindra: Cylinder Ascot; Bolero; Kapitański; Klasyczny; Cylinder furmański; Składany (szapoklak); Wysoki cylinder (stovepipe); Wiktoriański; Western; Inne
cs: Styl cylindru: Ascot; Bolero; Kapitánský; Klasický; Coachman; Skládací (klak); Stovepipe; Viktoriánský; Westernový; Jiné
en: Top hat style: Ascot; Bolero; Captain; Classic; Coachman; Collapsible (chapeau claque); Stovepipe; Victorian; Western; Other
lt-LT: Cilindro tipas: „Ascot“ stiliaus; Bolero; Kapitono; Klasikinis; Vežiko; Suskleidžiamas (klakas); Aukštas cilindras; Viktorijos epochos; Vakarietiškas; Kita
ro-RO: Stil de pălărie joben: Ascot; Bolero; Căpitan; Clasic; Vizitiu; Pliabil (chapeau claque); Stovepipe; Victorian; Western; Altele
ko: 탑햇 스타일: 애스콧; 볼레로; 캡틴; 클래식; 코치맨; 접이식(샤포 클라크); 스토브파이프; 빅토리안; 웨스턴; 기타
th: สไตล์หมวกทรงสูง: แอสคอต; โบเลโร; กัปตัน; คลาสสิก; โค้ชแมน; พับเก็บได้ (chapeau claque); ทรงปล่องไฟ; วิกตอเรีย; คาวบอยตะวันตก; อื่นๆ
de: Zylinderstil: Ascot; Bolero; Kapitän; Klassisch; Kutscher; Zusammenklappbar (Chapeau Claque); Ofenrohr; Viktorianisch; Western; Sonstige
nl: Hoge hoed stijl: Ascot; Bolero; Captain; Klassiek; Koetsier; Inklapbaar (chapeau claque); Kachelpijp; Victoriaans; Western; Overige
hu: Cilinder stílusa: Ascot; Boleró; Kapitány; Klasszikus; Kocsis; Összecsukható (cilinder); Kürtő (stovepipe); Viktoriánus; Western; Egyéb
sl-SI: Stil cilindričnega klobuka: Ascot; Bolero; Kapitanski; Klasičen; Kočijaški; Zložljiv (chapeau claque); Visok klobuk (stovepipe); Viktorijanski; Western; Drugo
pt-PT: Estilo da cartola: Ascot; Bolero; Capitão; Clássico; Cocheiro; Dobrável (chapeau claque); Stovepipe; Vitoriana; Western; Outro
da: Cylinderhatstil: Ascot; Bolero; Kaptajn; Klassisk; Kusk; Foldbar (chapeau claque); Stovepipe; Viktoriansk; Western; Andet
sk-SK: Štýl cylindra: Ascot; Bolero; Kapitán; Klasický; Kočiš; Skladací (chapeau claque); Vysoký (Stovepipe); Viktoriánsky; Westernový; Iné
tr: Silindir şapka tarzı: Ascot; Bolero; Kaptan; Klasik; Arabacı; Katlanabilir (şapka klak); Soba borusu; Viktorya dönemi; Western; Diğer
ja: トップハットスタイル: アスコット; ボレロ; キャプテン; クラシック; コーチマン; 折りたたみ式 (シャポークラク); ストーブパイプ; ビクトリアン; ウェスタン; その他
hr-HR: Stil cilindra: Ascot; Bolero; Kapetanski šešir; Klasični; Kočijaški šešir; Sklopivi (chapeau claque); Visoki (stovepipe); Viktorijanski; Zapadnjački; Ostalo